臺灣屏東地方法院刑事判決　　　　　　　　　　　　九十一年度易字第一四五號
　　公　訴　人　臺灣屏東地方法院檢察署檢察官
　　被　　　告　甲○○○
右列被告因竊盜案件，經檢察官提起公訴（民國九十一年度偵字第四五八七號），本
院判決如左：
    主  文
甲○○○竊盜，處有期徒刑肆月，如易科罰金，以佰元折算壹日。
    事  實
一、甲○○○於民國九十一年八月十八日上午某時，見屏東縣滿州鄉○○路一六三之
    一號對面空地停放有未懸掛車牌之機車一部，其鑰匙孔上置有鑰匙一把（經查該
    機車為許正獻所有且借由丙○○使用之車牌號碼ＯＦＺ—一八五一號、引擎號碼
    為ＥＥ二六二一七五號之機車，於九十一年一月一日在屏東縣枋寮鄉○○村○○
    路段養殖魚塭前失竊），竟意圖為自己不法之所有，以該機車鑰匙孔所置之鑰匙
    一把啟動電門，騎乘該機車離去而竊取得手。嗣於同年月二十六日上午十一時三
    十分許在屏東縣滿州鄉里○村○○路一之一號住處前為警查獲。
二、案經屏東縣警察局恆春分局報請臺灣屏東地方法院檢察署檢察官偵查起訴。
     理  由
一、訊據被告甲○○○對於其於九十一年八月十八日上午某時在屏東縣滿州鄉○○路
    一六三之一號對面空地，以停放於該空地上未懸掛車牌之機車鑰匙孔上所置之鑰
    匙一把，啟動該機車電門，騎乘該機車離去，至該時起至九十一年八月二十六日
    十一時三十分許為警查獲前均為其使用中之事實坦承不諱，惟辯稱：其並未偷，
    只是自己之機車壞掉，而借來騎用，亦有將之騎回該空地放置云云。經查，被告
    於本院審理中自承係在屏東縣滿州鄉○○路一六三之一號對面空地發現前開機車
    ，自九十一年八月十八日至同月二十六日期間騎乘前開機車代步，且有將之放置
    在其住處即屏東縣滿州鄉里○村○○路一之一號（見本院卷第十二頁）；且由證
    人即查獲該機車之員警乙○○於本院結證稱：「九十一年八月二十六日當天管區
    警員潘誌鎔在被告住處附近的產業道路發現一部未掛牌機車，他查引擎號碼，發
    現是失竊車，他回到派出所找我一起去埋伏，到現場時只有隔十幾分鐘，車子已
    經被騎走了，我們在附近找，就在被告家的門口發現，‧‧」、「（法官問：發
    現機車所在的被告家附近的產業道路離中山路檳榔攤多遠？）約兩、三公里，被
    告家距離產業道路約一百公尺。」（見本院卷第二九、三十頁），亦與被告上開
    所陳相符，足認被告自九十一年八月十八日騎乘該機車離去後，確有將之放置在
    其屏東縣滿州鄉里○村○○路一之一號住處住處附近。次查，被告固然辯稱：亦
    有將之騎回該空地放置云云，惟查無證據足資證明，故其此部分所辯，尚無足採
    ，自難認其確有將之置回該空地。基此，且由證人乙○○上開所證，顯示被告發
    現前開機車之屏東縣滿州鄉○○路一六三之一號對面空地與其位於屏東縣滿州鄉
    里○村○○路一之一號住處，二者間相距約二、三公里之遠，且被告持續使用前
    開機車代步或放置於其住處附近，已有相當時日，若非為警查獲，仍將持續占有
    使用中，故即使原放置機車於該處之人欲尋回該機車而回原處尋找，殆無尋獲之
    可能性。復佐以被告明知該機車並非其所有，因見前開機車置於該空地數日無人
    騎用，且其上之鑰匙孔置有鑰匙，又可啟動騎用，非但不依報警前來處理之正常
    程序處理，反擅自將該機車占有使用，足見其主觀上意圖為自己不法之所有甚明
    。被告所辯並未偷，只是借來代步云云，顯係事後卸責之詞，委無足採。此外，
    又有車籍作業系統查詢認可資料、屏東縣警察局車輛尋獲通報單、贓物認領保管
    單各一件附卷可稽，堪認被告騎乘之前開機車為許武獻所有之車牌號碼ＯＦＺ—
    一八五一號機車無誤。本件事證明確，被告犯行已堪認定，應依法論科。
二、核被告所為，係犯刑法第三百二十條第一項竊盜罪。爰審酌被告犯後否認犯行，
    犯後態度非佳，其犯罪所生危害、動機等一切情狀，量處如主文所示之刑，並諭
    知易科罰金之折算標準。
據上論斷，應依刑事訴訟法第二百九十九條第一項前段，刑法第三百二十條第一項、
第四十一條第一項，罰金罰鍰提高標準條例第一條前段、第二條，判決如主文。
本案經檢察官郭俊男到庭執行職務。
中      華      民      國      九十一    年    十一    月    二十九    日
                                      臺灣屏東地方法院刑事第三庭
                                          法  官   洪乙心
右正本證明與原本無異。
如不服本判決應於收受本判決後送達後十日內向本院提出上訴書狀，其未敘述上訴理
由者，並得於提起上訴後十日內向本院補提理由書狀（均須按他造當事人之人數附繕
本 ）「切勿逕送上級法院」
                 書記官   曾文玲
中      華      民      國      九十一      年    十一  月    二十九    日
中華民國刑法第三百二十條第一項
 (普通竊盜罪、竊佔罪)
意圖為自己或第三人不法之所有，而竊取他人之動產者，為竊盜罪，處五
年以下有期徒刑、拘役或五百元以下罰金。
